臺灣彰化地方法院民事判決
111年度勞小字第1號
原      告  裕邦信用管理顧問股份有限公司


法定代理人  陳載霆  


訴訟代理人  李秀花  
被      告  勇信資源回收有限公司

法定代理人  洪靖緯  
上列當事人間請求給付扣押款事件，本院於民國111年5月17日言
詞辯論終結，判決如下：
    主  文
一、被告應給付原告新臺幣22,752元。
二、原告其餘之訴駁回。
三、訴訟費用新臺幣1000元由被告負擔。
四、本判決第一項得假執行。但被告如以新臺幣22,752元為原告
    預供擔保後，得免為假執行。
    事實及理由
壹、程序事項：
　  被告經合法通知，未於言詞辯論期日到場，核無民事訴訟法
    第386條所列各款情形，爰依原告之聲請，由其一造辯論而
    為判決，合先敘明。
貳、實體事項：
  一、原告主張：
　  ㈠訴外人(即債務人、兼被告負責人)洪靖緯因積欠伊新臺幣(
      下同) 20,433元，及自民國108年2月20日起至清償日止按
      週年利率百分之5計算之利息，伊遂向本院聲請強制執行
      ，請求扣押洪靖緯之薪資債權，經本院於110年3月5日以1
      10年度司執字第5633號核發移轉命令（下稱系爭移轉命令
      ）在案。
　  ㈡被告於110年3月收受系爭移轉命令至今拒絕配合執行，則
      被告應依系爭移轉命令意旨，按月給付洪靖緯薪資3分之1
      予伊，爰依上開強制執行命令提起本件訴訟等語。
　  ㈢並聲明：1.被告應給付原告20,433元，及自108年2月20日
      起至清償日止，按週年利率百分之5計算之利息。2.願供
      擔保，請准宣告假執行。
  二、本件被告並未於言詞辯論期日到庭陳述，亦未提出任何書
      狀作何聲明或陳述。
  三、本院之判斷：
　  ㈠按當事人主張之事實，經他造於準備書狀內或言詞辯論時
      或在受命法官、受託法官前自認者，無庸舉證；又當事人
      對於他造主張之事實，已於相當時期受合法之通知，而於
      言詞辯論期日不到場，亦未提出準備書狀爭執者，視同自
      認。民事訴訟法第279條第1項、第280條第3項準用第1項
      分別定有明文。經查原告前揭主張，業據其提出系爭移轉
      命令及洪靖緯108年度綜合所得稅各類所得資料清單影本
      為證，其主張核與上開證物相符；並經本院依職權調閱11
      0年度司執字第5633號執行卷宗（下稱執行卷）、被告變
      更登記表、洪靖緯勞保就保資料與109年度稅務電子閘門
      財產所得調件明細表（本院卷第25頁至第42頁）核閱無訛
      。又本件之起訴狀繕本及本院之言詞辯論通知書均已於相
      當時期合法送達通知被告，被告既未於言詞辯論期日到場
      爭執，復未提出書狀答辯以供本院斟酌，依前開規定即視
      同自認原告之主張，本院審酌前揭證據資料，堪信為真實
      。
　  ㈡按債務人依法領取之社會保險給付或其對於第三人之債權
      ，係維持債務人及其共同生活之親屬生活所必需者，不得
      為強制執行；債務人生活所必需，以最近一年衛生福利部
      或直轄市政府所公告當地區每人每月最低生活費一點二倍
      計算其數額，並應斟酌債務人之其他財產，107年6月 13
      日修正之強制執行法第122條第2項、第3項分別定有明文
      。復按對於薪資或其他繼續性給付之債權所為強制執行，
      於債權人之債權額及強制執行費用額之範圍內，其效力及
      於扣押後應受及增加之給付；對於自然人因提供勞務而獲
      得之繼續性報酬債權發扣押命令之範圍，不得逾各期給付
      數額3分之1，108年5月29日修正公布施行之強制執行法第
      115條之1第1項、第2項第1款分別定有明文。又108年5月3
      1日修正生效之辦理強制執行事件應行注意事項第62之1點
      規定：關於第115條之1部分：1.本法第115條之1第2項各
      款債權扣押金額上限，應以債務人對第三人各期債權全額
      之3分之1定之；2.對於本法第115條之1第2項各款所定債
      權發扣押命令，除有同條第3項有失公平之情形外，扣押
      後餘額，不得低於依本法第122條第3項所定數額等語。準
      此，關於執行債務人因提供勞務而獲得之繼續性報酬債權
      發扣押命令之範圍，自108年5月29日起以不逾各期給付債
      權全額3分之1為原則，雖有例外，但須斟酌執行債務人與
      執行債權人生活狀況及其他情事，認有失公平者，始不受
      限制，惟仍應預留強制執行法第122條第3項所定之債務人
      生活費用。
　  ㈢又按執行法院所發之收取命令與移轉命令不同。前者債權
      人僅取得以自己名義向第三人收取金錢債權之收取權，債
      務人僅喪失其收取權，而未喪失其債權。後者債務人對於
      第三人之金錢債權已移轉於債權人，債務人即喪失其債權
      （最高法院63年度台上字第1966號裁判要旨參照），是若
      執行法院已向第三人發移轉命令時，債務人對第三人之債
      權已移轉於債權人，債權人即得依該已發生效力之移轉命
      令，於第三人不依該移轉命令對債權人給付時，直接起訴
      請求第三人給付。經查：
　　  ⒈本院民事執行處先於110年2月4日核發扣押命令，於2月1
        7日送達被告；嗣於同年3月5日核發系爭移轉命令，於3
        月22日送達被告（系爭移轉命令於110年3月12日寄存送
        達派出所，見執行卷，依民事訴訟法第138條第2項規定
        及最高法院94年度第1次庭長、法官會議決議要旨，自
        同年3月13日起算，至同年3月22日發生寄存送達效力）
        。經核系爭移轉命令內容為：洪靖緯對被告之每月薪資
        債權全額3分之1部分，在本金20,433元，及自108年2月
        20日起迄清償日止按年息百分之5計算之利息，及本件
        執行費168元和督促程序費用500元之債權範圍內移轉於
        原告等語。
　　  ⒉依據本院所調閱洪靖緯最近年度即109年度稅務電子閘門
        財產所得調件明細表所列109年度收入199,200元，換算
        每月薪資為16,600元，如扣押3分之1數額即5,533元。
        參以洪靖緯居住於高雄市（本院卷第27頁），110年高
        雄市每人每月最低生活費為13,341元，並據以計算之債
        務人洪靖緯必要生活費用為每月16,009元【計算式：13
        ,341元×1.2倍＝16,009元，元以下四捨五入，下同】，
        認以該金額為強制執行法第122條第3項每月生活所必需
        費用。則如洪靖緯每月薪資為16,600元，扣押3分之1後
        僅剩餘11,067元【計算式：16,600元－5,533元＝11,067
        元】，固低於前揭每月必要生活費用16,009元。然徵諸
        洪靖緯109年除領有上開全年薪資所得199,200元外，尚
        領有股利258,640元，合計全年所得總額457,840元，有
        109年度稅務電子閘門財產所得調件明細表可稽（本院
        卷第41頁），換算每月可支配之所得為38,153元，縱扣
        押5,533元後，亦遠高於每月必要生活費用16,009元，
        依強制執行法第122條第3項後段關於應斟酌債務人其他
        財產意旨，扣押並移轉洪靖緯每月薪資5,533元與前揭
        規定無違。從而執行法院已向被告發系爭移轉命令而為
        被告所收受，洪靖緯對被告之每月薪資債權3分之1既已
        移轉於債權人即原告，則原告據此每月向被告請求5,53
        3元，應屬有據。　　 
　　  ⒊按對於一人負擔數宗債務而其給付之種類相同者，如清
        償人所提出之給付，不足清償全部債額時，由清償人於
        清償時，指定其應抵充之債務；清償人不為前條之指定
        者，依左列之規定，定其應抵充之債務：⑴債務已屆清
        償期者，儘先抵充；⑵債務均已屆清償期或均未屆清償
        期者，以債務之擔保最少者，儘先抵充；擔保相等者，
        以債務人因清償而獲益最多者，儘先抵充；獲益相等者
        ，以先到期之債務，儘先抵充；⑶獲益及清償期均相等
        者，各按比例，抵充其一部。清償人所提出之給付，應
        先抵充費用，次充利息，次充原本；其依前2條之規定
        抵充債務者亦同。民法第321條、第322條、第323條分
        別定有明文。經查系爭移轉命令於110年3月22日送達於
        被告，參酌工資給付多以後付為原則，並依習慣以每月
        5日為發放工資日，則原告得請求第一筆薪資債權5,533
        元之日應為110年4月5日，原告請求108年2月20日起算
        至清償日即110年4月5日為止利息，期間共計776日，利
        息應為2,172元【20,433元×5％×776日/365日＝2,172】，
        5,533元經抵充上開利息後，餘額3,361元抵充原本，則
        債權本金20,433元經抵充後餘額為17,072元。據此方式
        將每月原告所受讓5,533元薪資債權金額依序抵充，於1
        10年8月5日原告所請求之利息及本金20,433元均抵充完
        畢，合計於前揭期間被告應給付原告為22,752元（詳附
        表）。　 
  四、綜上所述，原告請求被告給付22,752元，為有理由，應予
      准許。逾此範圍之請求，為無理由，應予駁回。
  五、本件原告勝訴部分，係就民事訴訟法第436條之8適用小額
      訴訟程序所為被告敗訴之判決，依同法第436條之20規定
      ，應依職權宣告假執行，並依同法第436條之23準用第436
      條第2項，適用同法第392條第2項規定，依職權宣告被告
      如預供擔保，得免為假執行。     
  六、本件事證已臻明確，兩造其餘攻擊防禦方法及證據，經核
      與判決結果不生影響，爰不予調查及一一論列，併此敘明
      。
  七、訴訟費用負擔之依據：民事訴訟法第79條。依職權確定訴
      訟費用額為1,000元（第一審裁判費），由被告負擔。
中　　華　　民　　國　　111 　年　　5 　　月　　31　　日
                  民事第一庭    法　官  徐沛然
以上正本係照原本作成。
如不服本判決，應於送達後20日內，向本院提出上訴狀並應記載
上訴理由，表明關於原判決所違背之法令及其具體內容，與依訴
訟資料可認為原判決有違背法令之具體事實，於本判決宣示後送
達前提起上訴者，應於判決送達後20日內補提上訴理由書（須附
繕本）
中　　華　　民　　國　　111 　年　　5 　　月　　31　　日
                                書記官  游峻弦

附表